# ELIZABETH NICOLE LINARES CAMUS

https://hintecole.github.io/ \scale=: 945114098

in https://www.linkedin.com/in/nicole-linares/

✓ nicole.linares@pucp.edu.pe

### **EDUCACIÓN**

Pontificia Universidad Católica del Perú

2017 - 2022

Bachiller en Economía

Universidad de los Andes

2021

Programa de Intercambio

#### **HABILIDADES**

Lenguajes: Inglés Avanzado, Portugués Básico y Francés Básico

**Programación:** Stata Avanzado, Python Avanzado, R Intermedio, Matlab Intermedio y Eviews Básico

**Otros conocimientos:** Manejo de bases de datos.

Experiencia trabajando con Github, Github Pages, Latex y Otree

Habilidad para la redacción de textos acádemicos

#### **RESUMEN PROFESIONAL**

Bachiller en Economía por la Pontificia Universidad Católica del Perú. Perteneciente al quinto superior. Cuento con una excelente capacidad de organización y gran sentido de responsabilidad. Cuento con experiencia investigando temas de migración debido a mi Tesis de Bachiller. Mis intereses abarcan los temas de Economía Conductual, Economía Laboral y Economía del Desarrollo.

#### **EXPERIENCIA LABORAL**

## Departamento Acádemico de Economía PUCP

Marzo 2022 - Actualmente

Asistente de Investigación

- Redacción de documentos relacionados a la gestión acádemica del Laboratorio de Economía Experimental de la PUCP.
- Redacción de informes relacionados a búsquedas bibliográficas sobre temas de Economía Experimental y del Comportamiento.
- Programación de experimentos utilizando el lenguaje de programación Python.
- Coordinación para la organización y desarrollo de los experimentos.

## **VOLUNTARIADOS**

### Revista Económica

Marzo 2021 - Julio 2021

Subdirectora General

- Coordinación con el Consejo Directivo de la Revista Económica.
- Organización de las diferentes actividades de la revista como entrevistas y conversatorios.
- Supervisión del contenido que se publica en la página web y en las redes sociales como artículos y notas periodísticas.

## Revista Económica

Agosto 2020 - Febrero 2021

Directora del Área de Redacción Web

- Exhaustiva revisión del contenido publicado por la Revista Económica; entre estos, artículos y notas periodísticas.
- Manejo de un equipo de trabajo.
- Supervisión del contenido publicado en las redes sociales y la página web de la organización.

#### **LOGROS**

- Nota de 18 en el curso de Seminario de Tesis 2. Tema de tesis: Migración e Informalidad: Un estudio sobre el empleo informal y las migraciones en el Perú Urbano
- Miembro del mes en la Revista Económica en el ciclo 2020-1. Certificado a solicitud.